# 合伙企业对其他企业的投资款

提问人：strawberry5027 时间：2017-01-11 15:57:18
1.作为持股平台，三家有限合伙企业分别向公司原股东购买股权60%，30%，10%。对于三家有限合伙企业，该投资如何进行会计处理？ 2.目前合伙企业并无特定会计准则约定，合伙企业收到的投资款是否可以参照企业会计准则在实收资本中进行核算？

回答人：chenyiwei
1 、需考虑这些有限合伙企业是否为投资性主体，对被投资方有无控制、共同控制或重大影响，是否作为股东享有或承担剩余净资产中的风险和报酬等因素。 2 、合伙企业应对每一合伙人分别设立资本账户和收益帐户，收到合伙人出资时计入各合伙人的资本账户中。